臺灣高等法院刑事判決　　　　　　　　　　　　　九十三年度上訴字第二三七八號
　　上　訴　人
　　即　被　告　甲○○
右上訴人因違反毒品危害防制條例案件，不服臺灣基隆地方法院九十三年度訴字第一
六九號，中華民國九十三年七月十六日第一審判決（起訴案號：臺灣基隆地方法院檢
察署九十二年度毒偵字第一三二六號），提起上訴，本院判決如左：
    主  文
上訴駁回。
一、犯罪事實：
　　甲○○前因施用第一級毒品海洛因案件，經法院裁定強制戒治後，交付保護管束
　　期滿，由本院以八十七年度上訴字第二二九一號判決免刑確定。甲○○復基於概
　  括犯意，自民國九十二年十一月間起至同年十二月四日止，在基隆市及桃園縣不
    詳處所，連續多次施用第一級毒品海洛因。復另基於概括犯意，自九十二年十一
    月底起至同年十二月五日止，在基隆市及桃園縣不詳處所，連續多次施用第二級
    毒品安非他命。嗣於九十二年十二月五日下午二時十分許，在基隆市○○區○○
    路八十七號五樓之「客森撞球場」，為基隆市警察局第一分局（下稱基隆一分局
    ）實施臨檢時查獲，並在甲○○身上扣得注射針筒一支（起訴書誤載為二支）。
二、認定犯罪事實所依據之證據及理由：
（一）被告自白：被告於原審準備程序中為認罪之供述，並於原審審理時自白上開犯
      罪事實，被告自白應有任意性，核與下列證據相符，應堪採為證據。
（二）書證：
  １、基隆市衛生局檢驗成績書（基衛檢字第○九二○○一八一五四號，附於九十二
　　　年度偵字第三九九五號偵查卷第五九頁）：被告於九十二年十二月五日所採之
　　　尿液檢體經檢驗結果呈甲基安非他命陽性反應及海洛因代謝物嗎啡陽性反應。
  ２、法務部調查局九十三年四月十五日調科壹字第九三六二四一三九○○號檢驗通
      知書（附於原審卷）：被告尿液經原審依被告聲請，再次囑託法務部調查局以
      氣相層析質譜儀分析法進行覆驗，鑑驗結果仍呈甲基安非他命陽性反應及海洛
      因代謝物嗎啡陽性反應。
  ３、本院八十七年度上訴字第二二九一號刑事判決（附於九十二年度毒偵字第一三
      二六號偵查卷第一一、一二頁）：被告前因施用第一級毒品案件，經強制戒治
      後交付保護管束期滿，由本院以八十七年度上訴字第二二九一號判決免刑確定
      。
  ４、基隆一分局臨檢紀錄表暨照片四幀（附於九十二年度偵字第三九九五號偵查卷
      第二六至二八頁）：被告於九十二年十二月五日經警查獲並扣得注射針筒一支
      。
（三）物證：注射針筒一支扣案。
三、論罪及科刑之理由：
（一）查海洛因、安非他命分別係毒品危害防制條例第二條第二項第一款、第二款規
      定之第一級毒品、第二級毒品。核被告所為，係犯毒品危害防制條例第十條第
      一項之施用第一級毒品罪及同條第二項之施用第二級毒品罪。又被告施用第一
      級毒品、第二級毒品前後，分別持有第一級毒品海洛因、第二級毒品安非他命
      及專供施用毒品器具之低度行為，應為施用第一級毒品、第二級毒品之高度行
      為所吸收，均不另論罪。
（二）被告先後多次施用第一級毒品、第二級毒品犯行，時間緊接，犯罪構成要件相
      同，顯係基於概括犯意為之，應依連續犯規定，分別論以一罪，並加重其刑。
      公訴人就被告於九十二年十二月五日下午二時許採尿前回溯二十四小時及九十
      六小時內施用第一級毒品海洛因及第二級毒品安非他命以外部分犯行雖未起訴
      ，然與起訴部分有連續犯之裁判上一罪關係，為起訴效力所及，本院自得一併
      審理。
（三）被告施用第一級毒品、第二級毒品犯行後，九十二年七月九日修正公布之毒品
      危害防制條例已於九十三年一月九日起生效；而於該條例修正施行前繫屬之施
      用毒品案件，於修正施行後，適用修正後之規定，但依修正前之規定有利於行
      為人者，適用最有利於行為人之法律，同條例第三十五條第一項、第二項分別
      定有明文。被告前因施用第一級毒品案件，經強制戒治後交付保護管束期滿，
      由本院以八十七年度上訴字第二二九一號判決免刑確定，已如前述。經比較新
      、舊法之結果，本件被告施用第一級毒品、第二級毒品犯行，無論依毒品危害
      防制條例第二十三條第二項修正前、後之規定，均應依同條例第十條第一項、
      第二項處斷；而同條例第十條第一項、第二項新、舊法定刑度均相同，新法對
      被告並無更不利，依上開規定，自應適用修正施行後之新法論科。
（四）被告所犯施用第一級毒品罪及施用第二級毒品罪二罪間，犯意各別、罪名互異
      ，應分論併罰。
（五）查被告於八十二年間，因肅清煙毒條例案件，經臺灣桃園地方法院判處有期徒
      刑三年六月確定，經送監執行後假釋；又於八十七年間，因恐嚇及竊盜案件，
      經臺灣桃園地方法院判處有期徒刑九月確定，併前案撤銷假釋合併執行，至九
      十一年七月三十一日縮刑期滿執行完畢，有本院被告全國前案紀錄表一份在卷
      可稽。被告於有期徒刑執行完畢後五年內再犯本件有期徒刑以上之罪，係屬累
      犯，應依刑法第四十七條規定遞加重其刑。
四、原審調查結果，適用修正後毒品危害防制條例第十條第一項、第二項、第二十三
    條第二項、第三十五條，刑法第十一條前段、第五十六條、第四十七條、第五十
    一條第五款規定，同時審酌被告曾有施用毒品前科，猶再為本件犯行，同時參酌
    被告犯罪動機、手段、所生危害及犯後坦承犯行等一切情狀，分別就被告連續施
    用第一級毒品罪部分，量處有期徒刑八月；又被告連續施用第二級毒品罪部分，
    量處有期徒刑七月，並定應執行有期徒刑一年二月，扣案之注射針筒，係屬被告
    所有並供犯罪所用之物，依刑法第三十八條第一項第二款規定宣告沒收。認事用
    法，核無違誤，量刑亦稱妥適。被告未具理由上訴，顯無可採，應予駁回。
五、被告經合法傳喚，無正當理由不到庭，爰不待其陳述，逕行判決。
據上論斷，應依刑事訴訟法第三百六十八條、第三百七十一條，判決如主文。
本案經檢察官沈明彥到庭執行職務。
中　　　華　　　民　　　國　　九十三　　年　　　九　　　月　　二十三  　日
                              臺灣高等法院刑事第十四庭
                                  審判長法  官  陳  祐  輔
                                        法  官  洪  昌  宏
                                        法  官  陳　國　文
右正本證明與原本無異。
施用第一級毒品部分，如不服本判決，應於收受送達後十日內向本院提出上訴書狀，
其未敘述上訴之理由者並得於提起上訴後十日內向本院補提理由書（均須按他造當事
人之人數附繕本）。
其餘不得上訴。
                                        書記官  蔡  棟  樑
中　　　華　　　民　　　國　　九十三　　年　　　九　　　月　　二十三　　日
附錄：本案論罪科刑法條全文
毒品危害防制條例第十條第一項、第二項：
施用第一級毒品者，處六月以上五年以下有期徒刑。
施用第二級毒品者，處三年以下有期徒刑。
